【裁判字號】    89,易,1502
【裁判日期】    890616
【裁判案由】    竊盜
【裁判全文】
臺灣板橋地方法院刑事判決                        八十九年度易字第一五二號
    公  訴  人  臺灣板橋地方法院檢察署檢察官
    被      告  甲○○
右列被告因竊盜案件，經檢察官提起公訴 (八十九年度偵字第五七九八號），本院判
決如左：
    主  文
甲○○竊盜，處有期徒刑貳月。扣案之鑰匙壹支沒收。
    事  實
一、甲○○於民國八十四年間因違反麻醉藥品管理條例案件，經花蓮地方法院判處有
    期徒刑五年八月確定，尚未執行完畢，目前仍於假釋期間中，竟不知悔改，意圖
    為自己不法之所有，於民國八十九年三月十五日凌晨四時三十分許，在台北縣板
    橋市○○街三一二號前，持其所有之鑰匙一支，開啟乙○○停放在該處之車號Ｂ
    Ｄ─四六一０號自用小客車門，進入車內竊取乙○○之妻黃淑珍所有之汽車行照
    一枚、乙○○之友人吳金益所有之富士牌照相機一台，得手後，正欲離開時，為
    警當場查獲其手中之汽車行照及相機，並扣得其竊盜使用之鑰匙一支。
二、案經乙○○訴請台北縣警察局板橋分局報請臺灣板橋地方法院檢察署檢察官偵查
    起訴。
    理  由
一、訊據被告甲○○矢口否認右揭犯行，辯稱：伊當時在該車輛旁拾得汽車行照與相
    機，伊就在路旁抽菸等候失主來尋回，伊順便核對行照是否該車號碼，卻遭誤指
    為竊賊云云。經查，被告甲○○於警訊及偵查中坦承：伊見ＢＤ─四六一０號自
    用小客車內有布娃娃，就趁深夜無人之際，持自己所有之機車鑰匙，插入車門，
    進入車內竊取汽車行照及照相機一台，伊見警察經過該處，趕緊拿走行照及照相
    機要離開，布娃娃尚未及取走，即遭巡邏警察當場查獲等語。又被害人乙○○於
    警訊中指訴：警方於巡邏時發現被告在伊車內神色怪異，趨前盤查發現被告手持
    車內之行照及相機，警方當場查獲被告後通知正在睡覺的伊出面指認等語。此外
    ，並有贓物領據一紙附卷可稽。被告事後辯稱其在路旁拾得行照及相機云云，無
    非事後飾卸之詞，不足採信。本件事證明確，被告竊盜犯行，洵堪認定。
二、核被告甲○○所為，係犯刑法第三百二十條第一項之竊盜罪。爰審酌被告目前仍
    在假釋期間，竟不思悔改而再犯竊盜之品行、及其犯罪之動機、以自備鑰匙開啟
    他人車輛之手段、目的，暨犯罪後飾卸其詞之態度、所竊取之財物價值等一切情
    狀，量處如主文所示之刑。
三、扣案之鑰匙一支，係被告所有供犯竊盜罪使用，應依法宣告沒收。
據上論斷，應依刑事訴訟法第二百九十九條第一項前段、刑法第三百二十條第一項、
第三十八條第一項第二款、罰金罰鍰提高標準條例第一條前段，判決如主文。
本案經檢察官陳盈錦到庭執行職務。
中      華      民      國    八十九    年      六      月     十六     日
                                      臺灣板橋地方法院刑事第二庭
          法  官  黃  惠  瑛
右正本證明與原本無異。
如不服本判決，應於判決送達後十日內，向本院提出上訴狀。
                                          書記官  張  志  華
中      華      民      國    八十九    年      六      月     十七     日
附錄本案論罪科刑法條全文
刑法第三百二十條
意圖為自己或第三人不法之所有，而竊取他人之動產者，為竊盜罪，處五年以下有期
徒刑、拘役或五百元以下罰金。
意圖為自己或第三人不法利益，而竊佔他人之不動產者，依前項之規定處斷。
前二項之未遂犯罰之。


司法院資訊處製作；財團法人民間司法改革基金會備份。
